【裁判字號】    95,交聲,398
【裁判日期】    950519
【裁判案由】    違反道路交通管理處罰條例聲明異議
【裁判全文】
臺灣臺北地方法院交通事件裁定         95年度交聲字第398號
    原處分機關  臺北市交通事件裁決所
    聲明異議人
    即受處分人  劉宏業即宏業會計師事務所
上開受處分人因違反道路交通管理處罰條例案件，對於臺北市交
通事件裁決所於中華民國九十四年八月十六日所為之處分（北市
裁三字第裁二二—ＩＡＡ三六四五五八號）聲明異議，本院裁定
如下：
    主  文
聲請駁回。
    理  由
一、汽車駕駛人停車時，在禁止臨時停車處所停車者，處新臺幣
    （下同）六百元以上一千二百元以下罰鍰；禁止臨時停車線
    ，用以指示禁止臨時停車路段，本標線為紅色實線，本標線
    禁止時間為全日二十四小時，道路交通管理處罰條例第五十
    六條第一項第一款、道路交通標誌標線號誌設置規則第一百
    六十九條分別定有明文。次按駕駛小型車違反道路交通管理
    處罰條例第五十六條第一項第一款事件，逾越應到案期限三
    十日以上，繳納罰鍰或逕行裁決處罰者，處一千二百元罰鍰
    ，違反道路交通管理事件統一裁罰基準及處理細則第二條第
    二項亦定有明文。
二、本件聲明異議人即受處分人劉宏業即宏業會計師事務所於民
    國九十四年四月二十五日下午二時二十五分許，將其所有車
    牌號碼為ＤＯＤ—五五○號輕型機車停放在臺北市○○路一
    ○八巷劃有紅色實線之禁止臨時停車路段，為臺北市政府停
    車管理處交通助理員陳壽雄拍攝採證照片，而於九十四年五
    月二日以受處分人違反道路交通管理處罰條例第五十六條第
    一項第一款汽車駕駛人停車時在禁止臨時停車處所停車之規
    定逕行舉發開立北市交停字第ＩＡＡ三六四五五八號舉發通
    知單，並指定應於九十四年五月二十九日前前往原處分機關
    即臺北市交通事件裁決所繳納罰鍰或聽候裁決，上開舉發通
    知單已於九十四年五月十五日合法送達受處分人，受處分人
    迄於九十四年六月二十九日始前往原處分機關具狀陳述，原
    處分機關認受處分人確有上開交通違規行為，乃依據道路交
    通管理處罰條例第五十六條第一項第一款規定裁處最高額一
    千二百元之罰鍰（裁決書誤繕受處分人為宏業會計師事務所
    ）。
三、依據受處分人所提聲明異議狀所載，其就於上開時間將上開
    車輛停放在上開劃有紅色實線之禁止臨時停車路段等情並不
    否認，惟否認有何交通違規行為，並辯稱：伊所有之機車因
    業務需要常需停放在臺北市○○路一○八巷緊鄰亞洲信託之
    巷道停車格，但於案發當日，設置該處之機車停車格遭一輛
    汽車非法佔用多時，惟經向警方反應，均遲未處理以致產生
    排擠之效果，且附近亦無其他合法機車停車位，應已構成阻
    卻違規停車之正當理由云云。經查：本件受處分人於上開時
    間將上開車輛停放在禁止臨時停車路段，且受處分人於九十
    四年五月十五日收受本件逕行舉發之舉發通知單後遲至九十
    四年六月二十九日始前往原處分機關聽候裁決等情，為受處
    分人所是認，且有舉發通知單、臺北市交通事件裁決所交通
    違規案件陳述書、送達資料在卷可資佐證，自堪信受處分人
    確有前開交通違規行為，且逾越應到案期限三十日以上始前
    往原處分機關聽候裁決。至於受處分人執前詞主張有阻卻違
    規停車之正當理由云云，核與行政罰法第十一條至第十三條
    所定之依法令行為、正當防衛、緊急避難等之阻卻違法事由
    均不相符，受處分人上開所辯，並不得作為其為本件交通違
    規行為之合法性依據。從而，原處分機關依道路交通管理處
    罰條例第五十六條第一項第一款規定就受處分人上開交通違
    規行為裁處一千二百元之罰鍰，核與上開規定並無違誤，本
    件聲明異議為無理由，應予駁回。
據上論斷，應依道路交通案件處理辦法第十九條，裁定如主文。
中    華    民    國    95    年    5     月    19    日
                        臺灣臺北地方法院交通法庭
                            法  官  唐于智
如不服本裁定，應於裁定送達後5 日內向本院提出抗告狀。
上正本證明與原本無異。
                            書記官  李玟郁
中    華    民    國    95    年    5     月    23    日


司法院資訊處製作；財團法人民間司法改革基金會備份。
